# 求助陈版 - 投资款作为其他应收款后续处理

提问人：shixiaoche 时间：2022-12-29 11:05:14
@chenyiwei 1 、基本情况A科技股份有限公司（以下简称公司）是一家新三板公司。 2019年 2019年 3 月，公司与B设备制造公司 (以下简称“B公司”)签订了《设备、材料采购合同》，总价 4500 元，公司陆续支付相关款项， 2019 年 12 月，B公司预付账款余额 2300 万元，其他应收款余额 1600 万元， 2020 年年 公司拟与B公司商定，B公司拟将D公司股权转让给公司，交易金额不超过 3200 万元。优先现金方式偿还，具体股权交易金额以实际工商变更为主。公司计划做该笔投资的目的是看好D公司的未来发展，同时获得D公司的设备制造合同订单及未来的项目设备订单。 2020 年 12 月 23 日，股东大会否决《关于公司对外投资的议案》。 但为了未来订单公司 2020 年 12 月,公司将预付账款中的 1600 万转入其他应收款，作为预付的股权转让款。 截至 2020年 12 月 31 日，其他应收款-股权转让款合计余额 3200 万元。 2、 关关 联 关关系系B公司拟转让D公司股权，是由M中心（有限合伙）持有B公司将公司预付款及其他应收款合计 3200 万 元支付给M中心（有限合伙），。M中心（有限合伙）代B公司持有D公司股权。 B公司与公司在法律层面没有任何关联关系，但公司与M中心（有限合伙）之间关系：M中心（有限合伙）股东某某，在历史中曾是H集团有限公司的董监高；H集团有限公司为公司的股东。 3 、本次、本次 处 理理截止 2022 年，公司按照坏账政策已将B公司其他应收款余额 3200 万元全额计提坏账。未来对此款项计划将M中心（有限合伙）持有的D公司股权实际转让后收回现金 请教陈版@chenyiwei ：我们根据上述资料对公司年审拟出具对该笔投资及其他应收全额计提坏账的强调事项段审计报告，是否恰当？ 是否还需要注意其他事项？

回答人：chenyiwei
1 、 2020 年为何要受让B公司股权？是否说明 2019 年签订的设备、材料采购合同已经不打算继续履行，只是为了解决预付款的回收问题而进行以物抵债的债务重组？
2 、委托M中心持有D公司股份是否属于有效的代持？该做法在法律上有无瑕疵？
3 、为何“截止 2022 年，公司按照坏账政策已将B公司其他应收款余额 3200 万元全额计提坏账”，依据是否充分？如果是有效的代持，为何不体现该项股权投资？预计后续通过D公司股权的处置或持有可获得的现金流为多少？

提问人：shixiaoche 时间：2023-01-10 09:02:00
1 、原来作为预付货款，剩余未取得货物部分不再继续履行，作为预付股权转让款。
2 、委托M中心持有D公司股份属于有效的代持，但A对B公司股权转让未经股东会通过
3 、因B公司股权转让未经股东会通过，不再作为预付股权装让款，考虑未来要收回此款项，所以作为其他应收款核算，按信用风险统一按账龄计提坏账。

回答人：chenyiwei
既然是有效的代持，但又不确认股权投资，这是否矛盾？这种情况下仅仅强调事项段，不能代替对其确认和计量、披露是否充分、恰当的判断。